motorola-external-hunspell/motorola/external/hunspell/dicts/it_IT/it_IT.aff
SFX j rre niamocelo orre       # -orre pres. 1° pers. pl. + celo (niamo + celo)
SFX j rre niamocela orre       # -orre pres. 1° pers. pl. + cela (niamo + cela)
SFX j rre niamoceli orre       # -orre pres. 1° pers. pl. + celi (niamo + celi)
SFX j rre niamocele orre       # -orre pres. 1° pers. pl. + cele (niamo + cele)
SFX j rre niamocene orre       # -orre pres. 1° pers. pl. + cene (niamo + cene)
SFX j rre niamogli orre        # -orre pres. 1° pers. pl. + gli (niamo + gli)
SFX j rre niamoglielo orre     # -orre pres. 1° pers. pl. + glielo (niamo + glielo)
SFX j rre niamogliela orre     # -orre pres. 1° pers. pl. + gliela (niamo + gliela)
SFX j rre niamoglieli orre     # -orre pres. 1° pers. pl. + glieli (niamo + glieli)
SFX j rre niamogliele orre     # -orre pres. 1° pers. pl. + gliele (niamo + gliele)
SFX j rre niamogliene orre     # -orre pres. 1° pers. pl. + gliene (niamo + gliene)
SFX j rre netelo orre          # -orre pres. 2° pers. pl. + lo (nete + lo)
SFX j rre neteli orre          # -orre pres. 2° pers. pl. + li (nete + li)
SFX j rre netela orre          # -orre pres. 2° pers. pl. + la (nete + la)
SFX j rre netele orre          # -orre pres. 2° pers. pl. + le (nete + le)
SFX j rre netene orre          # -orre pres. 2° pers. pl. + ne (nete + ne)
SFX j rre netevelo orre        # -orre pres. 2° pers. pl. + velo (nete + velo)
SFX j rre neteveli orre        # -orre pres. 2° pers. pl. + veli (nete + veli)
SFX j rre netevela orre        # -orre pres. 2° pers. pl. + vela (nete + vela)
SFX j rre netevele orre        # -orre pres. 2° pers. pl. + vele (nete + vele)
SFX j rre netevene orre        # -orre pres. 2° pers. pl. + vene (nete + vene)
SFX j rre netecelo orre        # -orre pres. 2° pers. pl. + celo (nete + celo)
SFX j rre neteceli orre        # -orre pres. 2° pers. pl. + celi (nete + celi)
SFX j rre netecela orre        # -orre pres. 2° pers. pl. + cela (nete + cela)
SFX j rre netecele orre        # -orre pres. 2° pers. pl. + cele (nete + cele)
SFX j rre netecene orre        # -orre pres. 2° pers. pl. + cene (nete + cene)
SFX j rre neteglielo orre      # -orre pres. 2° pers. pl. + glielo (nete + glielo)
SFX j rre neteglieli orre      # -orre pres. 2° pers. pl. + glieli (nete + glieli)
SFX j rre netegliela orre      # -orre pres. 2° pers. pl. + gliela (nete + gliela)
SFX j rre netegliele orre      # -orre pres. 2° pers. pl. + gliele (nete + gliele)
SFX j rre netegliene orre      # -orre pres. 2° pers. pl. + gliene (nete + gliene)
SFX j rre netemi orre          # -orre pres. 2° pers. pl. + mi (nete + mi)
SFX j rre netegli orre         # -orre pres. 2° pers. pl. + gli (nete + gli)
SFX j rre neteci orre          # -orre pres. 2° pers. pl. + ci (nete + ci)
SFX j rre netevi orre          # -orre pres. 2° pers. pl. + vi (nete + vi)
SFX j rre netemene orre        # -orre pres. 2° pers. pl. + mene (nete + mene)
SFX j rre netemelo orre        # -orre pres. 2° pers. pl. + melo (nete + melo)
SFX j rre netemeli orre        # -orre pres. 2° pers. pl. + meli (nete + meli)
SFX j rre netemela orre        # -orre pres. 2° pers. pl. + mela (nete + mela)
SFX j rre netemele orre        # -orre pres. 2° pers. pl. + mele (nete + mele)
SFX j rre nentesi orre         # -orre p.pres. sn. + si (nente + si)
SFX j rre nentisi orre         # -orre p.pres. pl. + si (nenti + si)
SFX j rre cimi urre            # -urre pres. 2° pers. sn. + mi (ci + mi)
SFX j rre citi urre            # -urre pres. 2° pers. sn. + ti (ci + ti)
SFX j rre cici urre            # -urre pres. 2° pers. sn. + ci (ci + ci)
SFX j rre cilo urre            # -urre pres. 2° pers. sn. + lo (ci + lo)
SFX j rre cila urre            # -urre pres. 2° pers. sn. + la (ci + la)
SFX j rre cili urre            # -urre pres. 2° pers. sn. + li (ci + li)
SFX j rre cile urre            # -urre pres. 2° pers. sn. + le (ci + le)
SFX j rre cine urre            # -urre pres. 2° pers. sn. + ne (ci + ne)
SFX j rre cigli urre           # -urre pres. 2° pers. sn. + gli (ci + gli)
SFX j rre cimelo urre          # -urre pres. 2° pers. sn. + melo (ci + melo)
SFX j rre cimela urre          # -urre pres. 2° pers. sn. + mela (ci + mela)
SFX j rre cimeli urre          # -urre pres. 2° pers. sn. + meli (ci + meli)
SFX j rre cimele urre          # -urre pres. 2° pers. sn. + mele (ci + mele)
SFX j rre cimene urre          # -urre pres. 2° pers. sn. + mene (ci + mene)
SFX j rre cicelo urre          # -urre pres. 2° pers. sn. + celo (ci + celo)
SFX j rre cicela urre          # -urre pres. 2° pers. sn. + cela (ci + cela)
SFX j rre ciceli urre          # -urre pres. 2° pers. sn. + celi (ci + celi)
SFX j rre cicele urre          # -urre pres. 2° pers. sn. + cele (ci + cele)
SFX j rre cicene urre          # -urre pres. 2° pers. sn. + cene (ci + cene)
SFX j rre ciglielo urre        # -urre pres. 2° pers. sn. + glielo (ci + glielo)
SFX j rre cigliela urre        # -urre pres. 2° pers. sn. + gliela (ci + gliela)
SFX j rre ciglieli urre        # -urre pres. 2° pers. sn. + glieli (ci + glieli)
SFX j rre cigliele urre        # -urre pres. 2° pers. sn. + gliele (ci + gliele)
SFX j rre cigliene urre        # -urre pres. 2° pers. sn. + gliene (ci + gliene)
SFX j rre ciamoci urre         # -urre pres. 1° pers. pl. + ci (ciamo + ci)
SFX j rre ciamoti urre         # -urre pres. 1° pers. pl. + ti (ciamo + ti)
SFX j rre ciamolo urre         # -urre pres. 1° pers. pl. + lo (ciamo + lo)
SFX j rre ciamola urre         # -urre pres. 1° pers. pl. + la (ciamo + la)
SFX j rre ciamoli urre         # -urre pres. 1° pers. pl. + li (ciamo + li)
SFX j rre ciamole urre         # -urre pres. 1° pers. pl. + le (ciamo + le)
SFX j rre ciamone urre         # -urre pres. 1° pers. pl. + ne (ciamo + ne)
SFX j rre ciamocelo urre       # -urre pres. 1° pers. pl. + celo (ciamo + celo)
SFX j rre ciamocela urre       # -urre pres. 1° pers. pl. + cela (ciamo + cela)
SFX j rre ciamoceli urre       # -urre pres. 1° pers. pl. + celi (ciamo + celi)
SFX j rre ciamocele urre       # -urre pres. 1° pers. pl. + cele (ciamo + cele)
SFX j rre ciamocene urre       # -urre pres. 1° pers. pl. + cene (ciamo + cene)
SFX j rre ciamogli urre        # -urre pres. 1° pers. pl. + gli (ciamo + gli)
SFX j rre ciamoglielo urre     # -urre pres. 1° pers. pl. + glielo (ciamo + glielo)
SFX j rre ciamogliela urre     # -urre pres. 1° pers. pl. + gliela (ciamo + gliela)
SFX j rre ciamoglieli urre     # -urre pres. 1° pers. pl. + glieli (ciamo + glieli)
SFX j rre ciamogliele urre     # -urre pres. 1° pers. pl. + gliele (ciamo + gliele)
SFX j rre ciamogliene urre     # -urre pres. 1° pers. pl. + gliene (ciamo + gliene)
SFX j rre cetelo urre          # -urre pres. 2° pers. pl. + lo (cete + lo)
SFX j rre ceteli urre          # -urre pres. 2° pers. pl. + li (cete + li)
SFX j rre cetela urre          # -urre pres. 2° pers. pl. + la (cete + la)
SFX j rre cetele urre          # -urre pres. 2° pers. pl. + le (cete + le)
SFX j rre cetene urre          # -urre pres. 2° pers. pl. + ne (cete + ne)
SFX j rre cetevelo urre        # -urre pres. 2° pers. pl. + velo (cete + velo)
SFX j rre ceteveli urre        # -urre pres. 2° pers. pl. + veli (cete + veli)
SFX j rre cetevela urre        # -urre pres. 2° pers. pl. + vela (cete + vela)
SFX j rre cetevele urre        # -urre pres. 2° pers. pl. + vele (cete + vele)
SFX j rre cetevene urre        # -urre pres. 2° pers. pl. + vene (cete + vene)
SFX j rre cetecelo urre        # -urre pres. 2° pers. pl. + celo (cete + celo)
SFX j rre ceteceli urre        # -urre pres. 2° pers. pl. + celi (cete + celi)
SFX j rre cetecela urre        # -urre pres. 2° pers. pl. + cela (cete + cela)
SFX j rre cetecele urre        # -urre pres. 2° pers. pl. + cele (cete + cele)
SFX j rre cetecene urre        # -urre pres. 2° pers. pl. + cene (cete + cene)
SFX j rre ceteglielo urre      # -urre pres. 2° pers. pl. + glielo (cete + glielo)
SFX j rre ceteglieli urre      # -urre pres. 2° pers. pl. + glieli (cete + glieli)
SFX j rre cetegliela urre      # -urre pres. 2° pers. pl. + gliela (cete + gliela)
